臺灣臺南地方法院民事判決　九十一年度勞訴字第一二號
　　原　　　告　己○○
　　　　　　　　丙○○
　　　　　　　　辛○○
　　　　　　　　乙○○
　　　　　　　　丁○○
　　　　　　　　壬○○
　　　　　　　　甲○○
　　　　　　　　戊○○
　　法定代理人　庚○○
右當事人間請求給付薪資事件，本院判決如左：
    主      文
被告應給付原告己○○新臺幣貳拾貳萬捌仟玖佰參拾參元；給付原告丙○○新臺幣壹
拾柒萬玖仟玖佰貳拾捌元；給付原告辛○○新臺幣壹拾貳萬壹仟玖佰捌拾貳元；給付
原告乙○○新臺幣壹拾貳萬陸仟貳佰伍拾壹元；給付原告丁○○新臺幣柒萬玖仟捌佰
壹拾貳元；給付原告壬○○新臺幣伍萬壹仟參佰伍拾肆元；給付原告甲○○新臺幣柒
萬捌仟伍佰壹拾貳元；給付原告戊○○新臺幣肆萬陸仟陸佰伍拾陸元，及均自民國九
十一年二月一日起至清償日止，按週年利率百分之五計算之利息。
訴訟費用由被告負擔。
    事      實
甲、原告方面：
一、聲明：求為判決：如主文所示。
二、陳述：
(一)原告己○○、丙○○、辛○○、乙○○、丁○○、壬○○、甲○○、戊○○等人
    人，均係被告品聚企業股份有限公司（以下簡稱品聚公司）僱用之勞工，惟因品
    聚公司於九十年十二月三十一日，關廠歇業，有台南縣政府九十一年三月十八日
    府勞關字第九一００四０七四一號函調查認定可稽。
(二)按雇主因歇業，而對勞工終止勞動契約，雇主應發給勞工資遣費，勞動基準法第
    十一條及同法第十七條定有明文。被告品聚公司於九十年十二月三十一日歇業後
    ，應發給原告資遣費，兩造曾於九十一年一月三日在台南縣政府成立調解，被告
    雖同意於九十一年一月三十一日前給付資遺費（金額勞資雙方私下核算），但未
    依約履行。
(三)被告應給付原告資遣費之金額：
    (1)原告己○○工作年資自八十三年六月八日起至九十年十二月三十一日止，計七
      年七月，被告終止勞動契約前六個月平均薪資為新台幣（下同）三萬零一百八
      十九元（九十年七月至十二日薪資分別為三萬零八十元、三萬二千六百二十六
      元、二萬九千二百六十元、三萬二千一百七十元、二萬九千元、二萬八千元）
      ，得請求資遺費為二十二萬八千九百三十三元。
    (2)原告丙○○工作年資自八十六年六月二十三日起至九十年十二月三十一日止，
      計四年七月，被告終止勞動契約前六個月平均薪資三萬九千二百五十七元（九
      十年七月至十二日薪資分別為三萬九千五百四十五元、四萬元、三萬八千元、
      三萬九千元、四萬二千元、三萬七千元），得請求資遺費為一十七萬九千九百
      二十八元。
    (3)原告辛○○工作年資自八十七年七月二十七日起至九十年十二月三十一日止，
      計三年六月，被告終止勞動契約前六個月平均薪資為三萬四千八百五十二元（
      九十年七月至十二日薪資分別為三萬六千一百九十五元、四萬一千三百八十一
      元、二萬九千五百二十元、三萬六千七百九十二元、三萬五千零二十六元、三
      萬零二百元），得請求資遺費為一十二萬一千九百八十二元。
    (4)原告乙○○工作年資自八十六年三月十七日起至九十年十二月三十一日止，計
      四年十月，被告終止勞動契約前六個月平均薪資為二萬六千一百二十一元（九
      十年七月至十二日薪資分別為二萬六千四百四十六元、二萬七千八百七十七元
      、二萬四千八百九十二元、二萬八千二百七十元、二萬五千二百七十六元、二
      萬三千九百七十元），得請求資遺費為一十二萬六千二百五十一元。
    (5)原告丁○○工作年資自八十七年十一月六日起至九十年十二月三十一日止，計
      三年二月，被告終止勞動契約前六個月平均薪資為二萬五千二百零四元（九十
      年七月至十二日薪資分別為二萬四千三百五十二元、二萬七千六百八十八元、
      二萬四千零五十八元、二萬九千零八十七元、二萬五千五百二十二元、二萬零
      五百一十五元），得請求資遺費為七萬九千八百一十二元。
    (6)原告壬○○工作年資自八十九年一月十六日起至九十年十二月三十一日止，計
      二年，被告終止勞動契約前六個月平均薪資為二萬五千六百七十七元（九十年
      七月至十二日薪資分別為二萬七千零九十八元、二萬六千六百二十九元、二萬
      四千五百七十三元、二萬六千六百一十元、二萬四千七百四十元、二萬四千四
      百一十元），得請求資遺費為五萬一千三百五十四元。
    (7)原告甲○○工作年資自八十八年四月六日起至九十年十二月三十一日止，計二
      年九月，被告終止勞動契約前六個月平均薪資為二萬八千五百五十元（九十年
      七月至十二日薪資分別為二萬八千八百元、三萬零六百元、二萬七千元、二萬
      九千一百元、二萬八千八百元、二萬七千元），得請求資遺費為七萬八千五百
      一十二元。
    (8)原告戊○○工作年資自八十九年三月十七日起至九十年十二月三十一日止，計
      一年十月，被告終止勞動契約前六個月平均薪資為二萬五千四百四十九元（九
      十年七月至十二日薪資分別為二萬八千九百九十一元、三萬零四百七十七元、
      二萬三千一百六十八元、二萬二千七百七十六元、二萬三千九百五十二元、二
      萬三千三百三十元），得請求資遺費為四萬六千六百五十六元。
三、證據：提出原告勞工保險投保資料及九十年七月至十二月任職被告公司薪資袋各
    一紙，台南縣政府九十一年三月十八日府勞關字第九一００四０七四一號函一份
    ，台南縣政府九十一年一月三日勞資爭議調解紀錄一份。
乙、被告方面：
    被告未於言詞辯論期日到場，亦未提出準備書狀作何聲明或陳述。
    理      由
一、本件被告未於言詞辯論期日到場，核無民事訴訟法第三百八十六條各款所列情形
    ，爰依原告聲請，由其一造辯論而為判決。
二、原告主張：渠係被告品聚公司僱用之勞工，被告公司於九十年十二月三十一日，
    關廠歇業，對原告等終止勞動契約，應發給資遣費。兩造曾於九十一年一月三日
    在台南縣政府成立調解，被告雖同意於九十一年一月三十一日前給付資遺費（金
    額勞資雙方私下核算），但未依約履行，爰訴請被告給付原告己○○二十二萬八
    千九百三十三元；給付原告丙○○一十七萬九千九百二十八元；給付原告辛○○
    一十二萬一千九百八十二元；給付原告乙○○一十二萬六千二百五十一元；給付
    原告丁○○七萬九千八百一十二元；給付原告壬○○五萬一千三百五十四元；給
    付原告甲○○七萬八千五百一十二元；給付原告戊○○四萬六千六百五十六元，
    及均自九十一年二月一日起至清償日止，按週年利率百分之五計算之利息等語。
三、經查：原告主張，渠係被告品聚公司僱用之勞工，被告公司於九十年十二月三十
    一日，關廠歇業，對原告等終止勞動契約，應發給資遣費。兩造曾於九十一年一
    月三日在台南縣政府成立調解，被告雖同意於九十一年一月三十一日前給付資遺
    費，但未依約履行等情，業據原告陳明在卷，並提出與所述相符之勞工保險投保
    資料，台南縣政府九十一年三月十八日府勞關字第九一００四０七四一號函一份
    ，台南縣政府九十一年一月三日勞資爭議調解紀錄一份為證。被告未於言詞辯論
    期日到場，亦未提出準備書狀作何聲明或陳述。就證據調查所得，自可認原告主
    張為真實。
四、按勞動基準法第十四條第四項規定：第十七條資遣費之規定於依本條終止契約準
　　用之。又同法第十六條規定：雇主依第十一條或第十三條但書規定終止勞動契約
　　者，其預告期間依左列各款之規定：(一)繼續工作三個月以上一年未滿者，於十日
　　前預告之。(二)繼續工作一年以上三年未滿者，於二十日前預告之。(三)繼續工作三
　　年以上者，於三十日前預告之。勞工於接到前項預告後，為另謀工作得於工作時
　　間請假外出。其請假時數，每星期不得超過二日之工作時間，請假期間之工資照
　　給。雇主未依第一項規定期間預告而終止契約者，應給付預告期間之工資。又同
　　法第十七條規定雇主依前條終止勞動契約者，應依左列規定發給勞工資遣費：
    (一)在同一雇主之事業單位繼續工作，每滿一年發給相當於一個月平均工資之資遣
　　費。(二)依前款計算之剩餘月數，或工作未滿一年者，一年者，以比例計之。未滿
　　一個月者以一個月計。準此，茲敘述原告得請求之金額若干如後：
    (1)原告己○○主張其工作年資自八十三年六月八日起至九十年十二月三十一日止
      ，計七年七月，有勞工保險投保資料一份可參，又被告終止勞動契約前六個月
      平均薪資為三萬零一百八十九元（九十年七月至十二日薪資分別為三萬零八十
      元、三萬二千六百二十六元、二萬九千二百六十元、三萬二千一百七十元、二
      萬九千元、二萬八千元，合計一十八萬一千一百三十六元除以六月為每月平均
      薪資三萬零一百八十九元，），亦有原告於九十年七月至十二月任職被告公司
      薪資袋各一紙可考，是其請求資遣費二十二萬八千九百三十三元【計算式：
      30189*(7+7/12)=228933 】，為有理由，應予准許。
    (2)原告丙○○主張其工作年資自八十六年六月二十三日起至九十年十二月三十一
      日止，計四年七月，有勞工保險投保資料一份可參，又被告終止勞動契約前六
      個月平均薪資三萬九千二百五十七元（九十年七月至十二日薪資分別為三萬九
      千五百四十五元、四萬元、三萬八千元、三萬九千元、四萬二千元、三萬七千
      元，合計二十三萬五千五百四十五元除以六月，每月平均工資為三萬九千二百
      五十七元），亦有原告於九十年七月至十二月任職被告公司薪資袋各一紙可考
      ，是其請求資遣費二十二萬八千九百三十三元【計算式：29257*(4+7/12)
      =179928】，為有理由，應予准許。
    (3)原告辛○○主張工作年資自八十七年七月二十七日起至九十年十二月三十一日
      止，計三年六月，有勞工保險投保資料一份可參，又被告終止勞動契約前六個
      月平均薪資為三萬四千八百五十二元（九十年七月至十二日薪資分別為三萬六
      千一百九十五元、四萬一千三百八十一元、二萬九千五百二十元、三萬六千七
      百九十二元、三萬五千零二十六元、三萬零二百元，合計二十萬九千一百一十
      四元除以六月，每月平均工資為三萬四千八百五十二元），亦有原告於九十年
      七月至十二月任職被告公司薪資袋各一紙可考，是其請求資遣費一十二萬一千
      九百八十二元【計算式：34852*(3+6/12) =121982】，為有理由，應予准許。
    (4)原告乙○○主張工作年資自八十六年三月十七日起至九十年十二月三十一日止
      ，計四年十月，有勞工保險投保資料一份可參，又被告終止勞動契約前六個月
      平均薪資為二萬六千一百二十一元（九十年七月至十二日薪資分別為二萬六千
      四百四十六元、二萬七千八百七十七元、二萬四千八百九十二元、二萬八千二
      百七十元、二萬五千二百七十六元、二萬三千九百七十元，合計為一十五萬六
      千七百三十一元除以六月，每月平均工資為二萬六千一百二十一元），亦有原
      告於九十年七月至十二月任職被告公司薪資袋各一紙可考，是其請求資遣費一
      十二萬六千二百五十一元【計算式：26121*(4+10/12)  =126215】，為有理由
      ，應予准許。
    (5)原告丁○○主張工作年資自八十七年十一月六日起至九十年十二月三十一日止
      ，計三年二月，有勞工保險投保資料一份可參，又被告終止勞動契約前六個月
      平均薪資為二萬五千二百零四元（九十年七月至十二日薪資分別為二萬四千三
      百五十二元、二萬七千六百八十八元、二萬四千零五十八元、二萬九千零八十
      七元、二萬五千五百二十二元、二萬零五百一十五元，合計一十五萬一千二百
      二十二元除以六月，每月平均工資為二萬五千二百零四元），亦有原告於九十
      年七月至十二月任職被告公司薪資袋各一紙可考，是其請求資遣費七萬九千八
      百一十二元【計算式：25204*(3+2/12) =79812】，為有理由，應予准許。
    (6)原告壬○○主張其工作年資自八十九年一月十六日起至九十年十二月三十一日
      止，計二年，有勞工保險投保資料一份可參，又被告終止勞動契約前六個月平
      均薪資為二萬五千六百七十七元（九十年七月至十二日薪資分別為二萬七千零
      九十八元、二萬六千六百二十九元、二萬四千五百七十三元、二萬六千六百一
      十元、二萬四千七百四十元、二萬四千四百一十元，合計一十五萬四千零六十
      元除以六月，每月平均工資為二萬五千六百七十七元），亦有原告於九十年七
      月至十二月任職被告公司薪資袋各一紙可考，是其請求資遣費七萬九千八是其
      請求資遺費五萬一千三百五十四元【計算式：25677*2 =51354】，為有理由，
      應予准許。
    (7)原告甲○○主張其工作年資自八十八年四月六日起至九十年十二月三十一日止
      ，計二年九月，有勞工保險投保資料一份可參，又被告終止勞動契約前六個月
      平均薪資為二萬八千五百五十元（九十年七月至十二日薪資分別為二萬八千八
      百元、三萬零六百元、二萬七千元、二萬九千一百元、二萬八千八百元、二萬
      七千元，合計一十七萬一千三百元除以六月，每月平均工資為二萬八千五百五
      十元），亦有原告於九十年七月至十二月任職被告公司薪資袋各一紙可考，是
      其請求資遣費七萬九千八是其請求資遺費七萬八千五百一十二元【計算式：
      28550*(2+9/12) =78512】，為有理由，應予准許。
    (8)原告戊○○主張其工作年資自八十九年三月十七日起至九十年十二月三十一日
      止，計一年十月，有勞工保險投保資料一份可參，又被告終止勞動契約前六個
      月平均薪資為二萬五千四百四十九元（九十年七月至十二日薪資分別為二萬八
      千九百九十一元、三萬零四百七十七元、二萬三千一百六十八元、二萬二千七
      百七十六元、二萬三千九百五十二元、二萬三千三百三十元，合計一十五萬二
      千六百九十四元除六個月，每月平均工資為二萬五千四百四十九元），亦有原
      告於九十年七月至十二月任職被告公司薪資袋各一紙可考，是其請求資遺費四
      萬六千六百五十六元【計算式：25449*(1+10/12) =46656】，為有理由，應予
      准許。
五、從而原告依勞動基準法請求被告給付原告己○○二十二萬八千九百三十三元；給
    付原告丙○○一十七萬九千九百二十八元；給付原告辛○○一十二萬一千九百八
    十二元；給付原告乙○○一十二萬六千二百五十一元；給付原告丁○○七萬九千
    八百一十二元；給付原告壬○○五萬一千三百五十四元；給付原告甲○○七萬八
    千五百一十二元；給付原告戊○○四萬六千六百五十六元，及均自九十一年二月
    一日起至清償日止，按週年利率百分之五計算之利息，依法即無不合。
六、結論：原告之訴為有理由，依民事訴訟法第三百八十五條第一項前段、第七十八
    條，判決如主文。
中　　　華　　　民　　　國　　九十一　　年　　　八　　　月　　　七　　　日
                                臺灣臺南地方法院民事第一庭
~B法　　　官　蘇清水
右為正本係照原本作成
如對本判決上訴，須於判決送達後廿日內向本院提出上訴狀
中　　　華　　　民　　　國　　九十一　　年　　　八　　　月　　　七　　　日
~B法院書記官　陳金堂
